【裁判字號】    98,裁,1456
【裁判日期】    980618
【裁判案由】    營利事業所得稅
【裁判全文】
最  高  行  政  法  院  裁  定
                                      98年度裁字第1456號
上  訴  人  遠瞻國際科技股份有限公司
代  表  人  甲○○
被 上訴 人  財政部臺北市國稅局
代  表  人  凌忠嫄
上列當事人間營利事業所得稅事件，上訴人對於中華民國98年4
月9日臺北高等行政法院97年度訴字第2373號判決，提起上訴，
本院裁定如下：
    主  文
上訴駁回。
上訴審訴訟費用由上訴人負擔。
    理  由
一、按對於高等行政法院判決之上訴，非以其違背法令為理由，
    不得為之，行政訴訟法第242條定有明文。依同法第243條第
    1項規定，判決不適用法規或適用不當者，為違背法令；而
    判決有同條第2項所列各款情形之一者，為當然違背法令。
    是當事人對於高等行政法院判決上訴，如依行政訴訟法第24
    3條第1項規定，以高等行政法院判決有不適用法規或適用不
    當為理由時，其上訴狀或理由書應有具體之指摘，並揭示該
    法規之條項或其內容；若係成文法以外之法則，應揭示該法
    則之旨趣；倘為司法院解釋或本院之判例，則應揭示該判解
    之字號或其內容。如以行政訴訟法第243條第2項所列各款情
    形為理由時，其上訴狀或理由書，應揭示合於該條項各款之
    事實。上訴狀或理由書如未依此項方法表明，或其所表明者
    與上開法條規定不合時，即難認為已對高等行政法院判決之
    違背法令有具體之指摘，其上訴自難認為合法。
二、本件上訴人對於高等行政法院判決上訴，主張：原判決無法
    證明被上訴人已於5年之核課期間內將原核定處分書及繳款
    書合法送達於上訴人設於臺北市○○區○○路52巷19弄3號
    1樓之營業所，卻遽以上訴人已於民國95年5月28日申請復查
    為由，推定被上訴人已於核課期間內合法送達，顯違背行政
    程序法第72條第2項、第100條第1項、第110條第1項及稅捐
    稽徵法第21條第1項之規定，而有判決不適用法規之違法。
    且原判決未依上訴人聲請向訴外人麥寮氣電股份有限公司函
    調上訴人與該公司簽訂之發電廠廠區○○○○路除銹油漆工
    程之全案卷宗，其認事用法顯有重大違誤等語，雖以該判決
    違背法令為由，惟核其上訴理由，係就原審取捨證據、認定
    事實之職權行使，指摘其為不當，而非具體表明合於不適用
    法規、適用法規不當、或行政訴訟法第243條第2項所列各款
    之情形，難認對該判決之如何違背法令已有具體之指摘。依
    首開規定及說明，應認其上訴為不合法。又查送達證書僅係
    證明已送達之方法之一，上訴人於第1次申請復查時已提出
    被上訴人送達之文件91年度營利事業所得稅結算申報核定通
    知書及核定稅額繳款書，第2次申請復查時亦已提出核定稅
    額繳款書影本，自足證明被上訴人已送達該等文件，依行政
    程序法第110條第1項規定，原處分已對上訴人發生效力，併
    此敘明。
三、據上論結，本件上訴為不合法。依行政訴訟法第249條第1項
    前段、第104條、民事訴訟法第95條、第78條，裁定如主文
    。
中    華    民    國    98    年    6     月    18    日
                    最高行政法院第二庭
                        審判長法官  鍾  耀  光
                              法官  侯  東  昇
                              法官  黃  本  仁
                              法官  王  德  麟
                              法官  黃  清  光
以  上  正  本  證  明  與  原  本  無  異
中    華    民    國    98    年    6     月    18    日
                              書記官  王  史  民


司法院資訊處製作；財團法人民間司法改革基金會備份。
